---
title: '"주 여가 활동 빈도 순위"'
author: '"김우종"'
date: '2020 6 3 '
output: word_document
---

# 주 여가 활동 빈도 순위

노인들의 유형별 여가활동 만족도와  행복수준에 미치는 영향을 분석하기에 앞서서, 기본적으로 노인들이 여가활동을 얼마나 하는지에 대한 파악이 우선적으로 요구되었다. 여가활동 수행 주기별 순위를 비교함으로서 여가활동이 노인들의 삶에 얼마나 밀접해있고, 또 영향을 미치는지를 파악하고자 한다.

해당 데이터는 18년도 세대별 여가활동 빈도에 관한 통계이다.

```{r}
library(devtools)
library(tibble)
library(xlsx)

setwd("C://Users//CPB06GameN//Desktop//dataset")
time <- read.xlsx2("18년도 주 여가 활동 빈도 순위.xlsx",sheetIndex = 1,header = T)
time

str(time)

t1 <- data.frame(time[7:8,])
t1
```

필요한 데이터는 60, 70대이기에 해당 행만 추출하였다. 이후,

```{r}
t2 <- t(t1)
t2

t3 <- t2[3:7, 1:2]
t3

t4 <- t3[1,]
t5 <- t3[2,]
t6 <- t3[3,]
t7 <- t3[4,]
t8 <- t3[5,]

t44 <- as.numeric(t4)
t55 <- as.numeric(t5)
t66 <- as.numeric(t6)
t77 <- as.numeric(t7)
t88 <- as.numeric(t8)

t44<- mean(t44)
t55 <- mean(t55)
t66 <- mean(t66)
t77 <- mean(t77,na.rm=T)
t88 <- mean(t88,na.rm=T)
```

데이터 전처리 과정을 진행하였다. 그 다음 해당 값을 바탕으로 시각화 작업을 진행하였다. 그 결과는 다음과 같다.

```{r}
ta <- c("매일","일주일에 몇 번", "한 달에 2~3번", "한 달에 1번", "몇 달에 1번")
ta1 <- as.factor(ta)
str(ta1)
ttl<- c(t44,t55,t66,t77,t88)

barplot(ttl, ylim = c(0,100), names=ta, sub = "노인의 여가활동 빈도", col = c('Red','Blue','Yellow','White','Green'))

```

막대 그래프를 통해서 볼 수 있듯이, 매일 여가활동을 한다고 응답한 비율이 89.7%를 차지하는 것으로 나타났다. 이를 통해서 알 수 있는 사실은, 대다수의 노인은 일자리에서 퇴직을 한 상태이기에 다른 연령층들보다 비교적 개인시간이 많고, 그로 인해 사회적 소외문제가 심화된다. 이러한 이유로 노인들의 여가활동 빈도순위를 통해 여가활동에 대한 의존도를 알 수 있다.
